【裁判字號】    99,易,1142
【裁判日期】    990531
【裁判案由】    毒品危害防制條例
【裁判全文】
臺灣臺北地方法院刑事判決              99年度易字第1142號
公  訴  人  臺灣臺北地方法院檢察署檢察官
被      告  甲○○
上列被告因違反毒品危害防制條例案件，經檢察官提起公訴（99
年度毒偵字第1187號），本院判決如下：
    主  文
甲○○施用第二級毒品，累犯，處有期徒刑柒月。扣案甲基安非
他命貳包（合計驗餘淨重零點壹玖零捌公克）均沒收銷燬，甲基
安非他命之空包裝貳個（合計重零點肆捌公克）及吸食器貳組均
沒收。
    事  實
一甲○○前於民國91年間因施用毒品案件，經本院以91年度毒聲
  字第349 號裁定觀察、勒戒後，認無繼續施用毒品之傾向，由
  臺灣臺北地方法院檢察署檢察官以91年度毒偵字第267 號為不
  起訴處分。又因施用毒品案件，經本院以91年度毒聲字第1338
  號裁定送觀察、勒戒後，認無繼續施用毒品之傾向，由臺灣臺
  北地方法院檢察署檢察官以91年度毒偵字第884 號為不起訴處
  分。再(1)因施用毒品案件，經本院以95年度簡字第369 號判決
  判處有期徒刑4 月，96年1 月13日縮短刑期執行完畢。因竊盜
  案件，經本院以95年度易字第1585號判處有期徒刑8 月，經臺
  灣高等法院以96年度上易字第1057號判決駁回上訴，嗣經減刑
  為有期徒刑4 月，並與前述本院95年度簡字第369 號判決所處
  有期徒刑4 月（經減刑為有期徒刑2 月）定應執行刑為有期徒
  刑5 月。(2)因施用毒品案件，經本院以96年度簡字第834 號判
  決判處有期徒刑6 月（經本院以96年度聲減字第1948號裁定減
  刑為有期徒刑3 月），因詐欺案件，先後經臺灣高等法院以96
  年度上易字1605號判決判處有期徒刑4 月（經減刑為有期徒刑
  2 月），及經本院以97年度簡字第15號判決判處有期徒刑3 月
  ，前述3 罪經本院以97年度聲字第685 號裁定就減刑後之刑定
  應執行刑為有期徒刑6 月。(3)因詐欺案件，經本院以96年度簡
  字3103號判決判處有期徒刑3 月，因施用毒品案件，經本院以
  97年度簡字第292 號判決判處有期徒刑3 月，前述2 罪經本院
  以97年度聲字第687 號裁定定應執行刑為有期徒刑5 月。(4)因
  施用毒品案件，經臺灣高等法院以97年度上易字第1193號判決
  判處有期徒刑7 月。前述(1)、(2)、(3)、(4)接續執行，98年8 月
  29日縮短刑期執行完畢。竟又於99年3 月8 日下午4 點左右，
  在臺北市○○區○○路1 段80號住處，以將甲基安非他命粉末
  置於玻璃球內予以燃燒後吸入所生氣體之方式施用第二級毒品
  甲基安非他命。嗣於99年3 月8 日下午6 點20分左右，為警在
  臺北市○○區○○路1 段80號B1查獲，並扣得甲○○所有且供
  施用毒品所用之甲基安非他命2 包（合計淨重0.1910公克，合
  計驗餘淨重0.1908公克，空包裝2 個合計重0.48公克），吸食
  器2 組等物，始知上情。
二案經臺北市政府警察局文山第一分局報請臺灣臺北地方法院檢
  察署檢察官偵查起訴。
    理  由
一按被告以外之人於審判外之言詞或書面陳述，除法律有規定者
  外，不得作為證據，刑事訴訟法第159 條第1 項固有明文；惟
  被告以外之人於審判外之陳述，雖不符同法第159 條之1 至之
  4 規定，而經當事人於審判程序同意作為證據，法院審酌該言
  詞陳述或書面陳述作成時之情況，認為適當者，亦得為證據。
  又當事人、代理人或辯護人於法院調查證據時，知有第159 條
  第1 項不得為證據之情形，而未於言詞辯論終結前聲明異議者
  ，視為有前項之同意，同法第159 條之5 亦定有明文。本件公
  訴人及被告甲○○於本院準備程序及審判程序中對於本院所引
  用之供述及非供述證據之證據能力均表示沒有爭執，且迄於言
  詞辯論終結前未聲明異議。經審酌本院所引用之供述及非供述
  證據資料作成時之情況，核無違法取證或其他瑕疵，認為以之
  作為證據為適當，均得做為證據。
二認定犯罪事實所憑之證據及理由：前述事實，除被告之自白外
  ，其尿液送臺灣尖端先進生技醫藥股份有限公司檢驗結果，甲
  基安非他命呈陽性反應，有該公司99年3 月25日濫用藥物檢驗
  報告及臺北市警察局偵辦毒品案件尿液檢體委驗單各1 份可證
  。又扣案白色透明晶體2 包（合計淨重0.1910公克，合計驗餘
  淨重0.1908公克，空包裝2 個合計重0.48公克）經交通部民用
  航空局航空醫務中心鑑定結果，均含有毒品危害防制條例第2
  條第2 項第2 款第二級毒品甲基安非他命成分，有該局99年3
  月19日航藥鑑字第0991810 號毒品鑑定書1 份在卷可憑，足以
  擔保被告自白之真實性，本件證據明確，已可認定被告有事實
  欄所載施用第二級毒品甲基安非他命之犯行，應依法論科。
三論罪科刑之依據：核被告所為，係犯毒品危害防制條例第10條
  第2 項施用第二級毒品罪，其持有第二級毒品甲基安非他命之
  低度行為，為施用之高度行為吸收，不另論罪。又被告曾有如
  事實欄所述之犯罪科刑執行完畢情形，有臺灣高等法院被告前
  案紀錄表1 份可參，其受有期徒刑執行完畢後，於5 年內再因
  故意犯本件有期徒刑以上之罪，為累犯，依法加重其刑。本院
  審酌被告施用甲基安非他命之行為，對個人身心戕害甚鉅，且
  前多次因施用毒品犯行遭刑之宣告及執行，確仍再犯，顯未見
  悔意，但念其犯後態度良好，坦承犯行，所犯屬自戕行為等一
  切情狀，量處如主文所示之刑。扣案甲基安非他命2 包（合計
  驗餘淨重0.1908公克）不問屬於犯人與否，均依毒品危害防制
  條例第18條第1 項前段規定諭知沒收銷燬之，甲基安非他命之
  空包裝2 個（合計重0.48公克）有防止甲基安非他命裸露、逸
  出及潮濕之功用，並便於攜帶，與吸食器2 組同為供被告施用
  甲基安非他命所用之物，且均屬被告所有，業據其供承在卷，
  均依刑法第38條第1 項第2 款沒收之。
四適用之法條：刑事訴訟法第284 條之1 、第299 條第1 項前段
  ，毒品危害防制條例第10條第2 項、第18條第1 項前段，刑法
  第11條前段、第47條第1 項、第38條第1 項第2 款。
本案經檢察官文家倩到庭執行職務
中    華    民    國    99    年    5     月    31    日
                  刑事第15庭  法  官   邱蓮華
上正本證明與原本無異。
如不服本判決應於收受送達後10日內向本院提出上訴書狀，並應
敘述具體理由；其未敘述上訴理由者，應於上訴期間屆滿後20日
內向本院補提理由書（均須按他造當事人之人數附繕本）「切勿
逕送上級法院」。
                              書記官   葉宜玲
中    華    民    國    99    年    5     月    31    日
附錄論罪科刑法條
毒品危害防制條例第10條第2項
施用第二級毒品者，處3年以下有期徒刑。

司法院資訊處製作；財團法人民間司法改革基金會備份。
